【裁判字號】    98,訴,2690
【裁判日期】    980831
【裁判案由】    毒品危害防制條例
【裁判全文】
臺灣臺中地方法院刑事判決              98年度訴字第2690號
公  訴  人  臺灣臺中地方法院檢察署檢察官
被      告  乙○○
                    （現於臺灣臺中監獄執行中）
上列被告因違反毒品危害防制條例案件，經檢察官提起公訴（98
年度毒偵字第2486號），被告於準備程序就被訴事實為有罪之陳
述，經本院合議庭裁定宜由受命法官獨任改行簡式審判程序審理
，判決如下：
    主    文
乙○○施用第一級毒品，累犯，處有期徒刑拾壹月。
    犯罪事實
一、乙○○前於民國92年間，因施用毒品案件，經本院以92年度
    毒聲字第3010號裁定令入戒治處所施以強制戒治1年，嗣於
    93年7月16日經本院以93年度毒聲字第548號裁定停止戒治，
    所餘戒治期間付保護管束，於93年12月6日保護管束期滿未
    經撤銷視為強制戒治執行完畢，經臺灣臺中地方法院檢察署
    檢察官於94年1月6日以94年度戒毒偵字第9號為不起訴處分
    確定。又因麻醉藥品管理條例、槍砲彈藥刀械管制條例、肅
    清煙毒條例等案件，經法院分別判處有期徒刑6月、8月、3
    年6月、3年8月確定，於91年1月16日因縮短刑期假釋出監，
    併付保護管束，嗣經撤銷假釋，入監執行殘刑，又經減刑，
    定應執行有期徒刑4年7月22日，於96年7月16日執行完畢釋
    放。詎其猶不知悔改，不思戒絕毒品，復基於施用第一級毒
    品海洛因之犯意，於98年4月22日21時許，在其位於臺中市
    ○區○○里○○路87號6樓之4住處，以將海洛因加水稀釋後
    置入注射針筒內再注射體內之方式，施用第一級毒品海洛因
    1次。嗣於98年4月23日16時30分許，為警在南投縣埔里鎮○
    ○路○段614巷38號前拘捕，經其同意採集尿液送檢驗，結果
    呈海洛因代謝物之嗎啡陽性反應，而查悉上情。
二、案經南投縣政府警察局仁愛分局報告臺灣南投地方法院檢察
    署呈請臺灣高等法院臺中分院檢察署令轉臺灣臺中地方法院
    檢察署檢察官偵查起訴。
    理    由
一、按本件被告乙○○所犯係死刑、無期徒刑、最輕本刑為3年
    以上有期徒刑以外之罪，其於準備程序就前揭被訴事實為有
    罪之陳述，經受命法官告知簡式審判程序之旨，並聽取其與
    公訴人之意見後，本院認無不得或不宜改依簡式審判程序進
    行之處，爰依刑事訴訟法第273條之1第1項，裁定本件由受
    命法官獨任進行簡式審判程序，合先敘明。
二、訊據被告乙○○對於上開犯罪事實於本院審理中供承不諱，
    而被告為警查獲後，經警採取被告之尿液送檢驗結果，確呈
    現海洛因代謝物之嗎啡陽性反應，此有中山醫學大學附設醫
    院檢驗科藥物檢測中心尿液檢驗報告書、南投縣政府警察局
    仁愛分局委託檢驗尿液代號與真實姓名對照表各1份存卷可
    稽，足見被告上開自白，核與事實相符，應可採信。又查被
    告前於92年間，因施用毒品案件，經本院以92年度毒聲字第
    3010號裁定令入戒治處所施以強制戒治1年，嗣於93年7月16
    日經本院以93年度毒聲字第548號裁定停止戒治，所餘戒治
    期間付保護管束，於93年12月6日保護管束期滿未經撤銷視
    為強制戒治執行完畢，經臺灣臺中地方法院檢察署檢察官於
    94年1月6日以94年度戒毒偵字第9號為不起訴處分確定，此
    有臺灣高等法院被告前案紀錄表在卷可憑，被告於經強制戒
    治執行完畢後，5年內復施用第一級毒品海洛因，係再犯毒
    品危害防制條例第10條之罪堪以認定，本案事證明確，被告
    犯行洵堪認定，應依法論科。
三、按海洛因係屬毒品危害防制條例所定之第一級毒品，不得非
    法施用。核被告所為，係犯毒品危害防制條例第10條第1項
    之施用第一級毒品罪。其持有第一級毒品之低度行為，復為
    施用第一級毒品之高度行為所吸收，不另論罪。又查被告前
    因麻醉藥品管理條例、槍砲彈藥刀械管制條例、肅清煙毒條
    例等案件，經法院分別判處有期徒刑6月、8月、3年6月、3
    年8月確定，於91年1月16日因縮短刑期假釋出監，併付保護
    管束，嗣經撤銷假釋，入監執行殘刑，又經減刑，定應執行
    有期徒刑4年7月22日，於96年7月16日執行完畢釋放，此有
    臺灣臺中地方法院檢察署刑案資料查註紀錄表及臺灣高等法
    院被告前案紀錄表各1份在卷可按，被告前受有期徒刑之執
    行完畢後，5年以內故意再犯本件有期徒刑以上之罪，為累
    犯，應依刑法第47條第1項之規定，加重其刑。爰審酌被告
    迭有施用毒品前科，仍不知悔改警惕，猶施用毒品不輟，且
    因施用毒品之犯行，經歷強制戒治之機會，仍無法戒除施用
    毒品之惡習，猶故態復萌，再次施用毒品，無視於毒品對於
    自身健康之嚴重傷害及國家對於杜絕毒品犯罪之禁令，惟因
    施用毒品本身係屬自戕行為，對於社會所產生之潛在危害性
    尚屬輕微，為兼顧被告斷絕生理成癮性及心理依賴性之必要
    ，量刑不宜過輕，然念及其施用毒品並無危害他人及施用之
    次數1次，暨其犯後於本院審理中坦承犯行，態度尚稱良好
    ，智識程度一般等一切情狀，量處如主文所示之刑，以示儆
    懲。
據上論斷，應依刑事訴訟法第273條之1第1項、第299條第1項前
段，毒品危害防制條例第10條第1項，刑法第11條前段、第47條
第1項，判決如主文。
本案經檢察官甲○○到庭執行職務
中    華    民    國    98    年    8     月    31    日
                  臺灣臺中地方法院刑事第十五庭
                      法  官  吳崇道
上正本證明與原本無異。
如不服本判決，應於收受送達後10日內向本院提出上訴書狀（應
敘述具體理由並附繕本）。
上訴書狀如未敘述理由，應於上訴期間屆滿後20日內補提理由書
於本院。
                      書記官  黃舜民
中    華    民    國    98    年    8     月    31    日
附錄論罪科刑法條：
毒品危害防制條例第十條：
施用第一級毒品者，處六月以上五年以下有期徒刑。
施用第二級毒品者，處三年以下有期徒刑。


司法院資訊處製作；財團法人民間司法改革基金會備份。
